臺灣高等法院刑事判決　　　　　　　　　　　　　九十一年度上易字第二二九四號
　　上　訴　人
　　即　被　告　甲○○
右上訴人因竊盜案件，不服臺灣基隆地方法院九十一年度訴緝字第二０號，中華民國
九十一年六月二十八日第一審判決（起訴案號：臺灣基隆地方法院檢察署九十年度偵
字第三二一三號）提起上訴，本院判決如左：
    主  文
上訴駁回。
    事  實 及 理  由
一、本案經本院審理結果，認原審以被告甲○○前曾於民國（下同）八十九年間，因
    竊盜案件，經被判處有期徒刑八月，緩刑五年確定。詎被告甲○○仍不知悔改，
    於緩刑期間，復基於意圖為自己不法所有之概括犯意，先於九十年三月三十一日
    夜間二時許，踰越窗戶（安全設備）潛入被害人乙○○位於基隆市○○路一一七
    巷十五號二樓之住處（侵入住宅部分未據告訴），竊取被害人乙○○所有價值約
    新臺幣（下同）八千元許之ＮＯＫＩＡ八二一０行動電話一支（序號00000
    0000000000號，而起訴書所載之不詳數目金錢，經查並未遭竊），嗣
    將其竊得之前開行動電話，以一千元之代價，讓與不知情之李淑芳使用；復於同
    年四月間之某日夜間二、三時許（起訴書誤繕為中午），踰越窗戶（安全設備）
    潛入被害人許文虎位於基隆市○○路一九一巷六號三樓及四號三樓、四樓之住處
    （上開六號三樓、四號三樓及四號四樓間均能互通，係處於同一持有管領力之支
    配範圍，此侵入住宅部分亦未據告訴），竊取被害人許文虎所有之ＭＯＴＯＲＯ
    ＬＡＣＤ九二八行動電話二支及現金四千元，得手後將該等行動電話變賣得款連
    同現金花用一空，嗣經警循前揭ＮＯＫＩＡ八二一０行動電話手機序號使用情況
    而查獲上情等情，而以被告甲○○先後兩次所為，係連續犯刑法第三百二十一條
    第一項第一款、第二款之加重竊盜罪，判處被告甲○○連續踰越安全設備，於夜
    間侵入住宅竊盜，處有期徒刑十月，經核認事用法，並無違誤，量刑亦屬允當，
    應予維持，並引用後附第一審判決書記載之事實、理由及證據。
二、上訴人即被告甲○○坦承右開犯罪事實，核與被害人乙○○、許文虎指述之情節
    相符，而被告將其上揭所竊得之ＮＯＫＩＡ八二一０行動電話一支轉賣予李淑芳
    等情，並據證人李淑芳於原審法院審理時到庭證述在卷，且有贓物認領保管收據
    、行動電話門號序號資料表、臺灣大哥大通聯紀錄各乙紙及ＮＯＫＩＡ八二一０
    行動電話照片乙幀在卷足佐，事證明確，被告竊盜犯行，洵堪認定。被告上訴意
    旨雖指摘原審量刑過重，惟查被告前於八十九年間犯竊盜罪，經被判處有期徒刑
    八月，緩刑五年確定，詎仍不知悔改，復於緩刑期間再犯本件之罪，且竟先後兩
    次於夜間踰越窗戶侵入住宅竊盜，危害社會秩序非輕，原審因而審酌被告之素行
    、犯罪情節，時值壯年，竟不思努力正當工作，以勞力換取金錢，妄想以此不當
    方式不勞而獲，觀念偏差，實不宜輕處，因而量處有期徒刑十月，洵屬允當，被
    告上訴意旨指摘原審量刑過重，尚難認有理由，應予駁回。
據上論斷，應依刑事訴訟法第三百六十八條、第三百七十三條，判決如主文。
本案經檢察官施慶堂到庭執行職務。
中      華      民      國      九十一      年     九     月    十二    日
                              臺灣高等法院刑事第三庭
                                  審判長法  官  張  連  財
                                        法  官  李  英  勇
                          法  官  張  傳  栗
右正本證明與原本無異。
不得上訴。
                                        書記官  秦  慧  榮
中      華      民      國      九十一  年      九      月     十三     日
附錄    本判決論罪科刑法條：
刑法第三百二十一條第一項第一款、第二款：
犯竊盜罪而有左列情形之一者，處六月以上五年以下有期徒刑：
一、於夜間侵入住宅或有人居住之建築物、船艦或隱匿其內而犯之者。
二、毀越門扇、牆垣或其他安全設備而犯之者。
